臺灣臺中地方法院民事判決
110年度沙簡字第38號
原      告  鄭如吟  

訴訟代理人  丁威中律師
複 代 理人  林淇羨律師
            鄒梓亞  

被      告  蔡政益  
            莊美珍  

上二人共同
訴訟代理人  陳建勛律師
            謝承峰  

上列當事人間請求損害賠償事件，經本院於民國110年8月31日言
詞辯論終結，判決如下：
    主      文
原告之訴及其假執行之聲請均駁回。
訴訟費用由原告負擔。
    事實及理由
一、原告主張：（一）原告與被告乙○○於民國92年6月2日登記結
    婚（該婚姻關係於109年12月28日消滅），原告上班賺取家
    庭費用，下班仍須承擔家務勞動，使一家人生活於健全、和
    諧之幸福家庭。詎料被告乙○○於婚姻關係存續中，竟與被告
    甲○○發展婚外情，多次為侵害原告配偶權之行為：1.被告乙
    ○○於下列時間進出被告甲○○位在臺中市○○區○○○路000號「來
    來小吃部」之居所並停留：（1）於109年8月2日晚間23時許
    ，被告乙○○駕駛車牌號碼000-000號貨車前往上址。（2）於
    109年8月3日晚間18時許，被告乙○○駕駛車牌號碼000-000號
    貨車前往上址。（3）於109年8月4日晚間23時許，被告乙○○
    駕駛車牌號碼000-000號貨車前往上址。（4）於109年8月6
    日晚間23時許，被告乙○○駕駛車牌號碼000-000號貨車前往
    上址。（5）於109年8月30日，被告乙○○駕駛車牌號碼000-0
    00號貨車前往上址。2.被告2人於109年6月12日，一同驅車
    前往宜蘭縣旅遊，嗣於同年月13日晚間7時許，被告乙○○先
    駕車搭載被告甲○○返回上址居所，復於同年月13日晚間11時
    37分時許，被告乙○○駕駛車牌號碼00-0000號車輛，偕同被
    告美珍一同前往位在臺中市○○區○○路0段000號之伊戀汽車旅
    館從事性行為。3.被告2人於109年10月24日晚間8時許驅車
    前往臺北市遊玩，被告乙○○並於翌日(即25日）凌晨3時52分
    時許，駕車搭載被告甲○○返回上址居所。（二）被告2人於1
    09年6月13日一同前往位於上址之伊戀汽車旅館，嗣於同年
    月14日凌晨2時22分許被告2人退房後，原告曾進入該房間取
    得被告2人身體毛髮及使用過之衛生紙團，並請向臺灣臺中
    地方檢察署調閱110年度偵字第3956號偵查卷。（三）被告
    乙○○為有配偶之人，竟頻繁與被告甲○○為親密不倫行為，而
    被告甲○○明知被告乙○○為有配偶之人，卻仍與被告乙○○發展
    婚外情之不倫關係，且被告2人互動親密、熱絡，顯逾越結
    交普通朋友等一般社交行為之往來及社會一般通念所能容忍
    之範圍，被告2人甚至從事性行為，顯已不法侵害原告本於
    合法配偶關係所生之身分法，為此爰依民法第184條、第185
    條、第195條規定，請求被告2人應連帶賠償原告精神慰撫金
    新臺幣（下同）50萬元等語。並聲明：（一）被告2人應連
    帶給付原告50萬元，及自起訴狀繕本送達之翌日起至清償日
    止按週年利率百分之5計算之利息。（二）願供擔保，請准
    宣告假執行。
二、被告則以：（一）被告乙○○與原告於109年6月至10月間雖有
    夫妻關係，但原告在另案離婚訴訟中自承雙方已分居長達6
    年。而被告乙○○自行在外居住，並從事家庭水電維修工作，
    且被告甲○○經營「來來小吃部」自助餐店，被告乙○○前往「
    來來小吃部」用餐或修缮水電設施等行為，乃正常社會活動
    。（二）原告主張被告2人於109年6月間前往伊戀汽車旅館
    從事性行為乙節，被告予以否認等語資為抗辯。並聲明：（
    一）原告之訴駁回。（二）願供擔保，請准宣告免為假執行
    。
三、本院之判斷：
（一）按因故意或過失，不法侵害他人之權利者，負損害賠償責
      任。故意以背於善良風俗之方法，加損害於他人者亦同，
      民法第184條第1項定有明文。次按數人共同不法侵害他人
      之權利者，連帶負損害賠償責任。不能知其中孰為加害人
      者亦同，民法第185條第1項亦有明定。復按不法侵害他人
      之身體、健康、名譽、自由、信用、隱私、貞操，或不法
      侵害其他人格法益而情節重大者，被害人雖非財產上之損
      害，亦得請求賠償相當之金額。其名譽被侵害者，並得請
      求回復名譽之適當處分。前項請求權，不得讓與或繼承。
      但以金額賠償之請求權已依契約承諾，或已起訴者，不在
      此限。前2項規定，於不法侵害他人基於父、母、子、女
      或配偶關係之身分法益而情節重大者，準用之，民法第19
      5條亦有明文。
（二）另按當事人主張有利於己之事實者，就其事實有舉證之責
      任，民事訴訟法第277條前段定有明文。又按民事訴訟如
      係由原告主張權利者，應先由原告負舉證之責，若原告先
      不能舉證，以證實自己主張之事實為真實，則被告就其抗
      辯事實即令不能舉證，或其所舉證據尚有疵累，亦應駁回
      原告之請求（最高法院17年度上字第917號民事裁判意旨
      參照）。
（三）再按依民法第184條第1項前段規定，侵權行為之成立，須
      行為人因故意、過失不法侵害他人權利，亦即行為人須具
      備歸責性、違法性，並不法行為與損害間有因果關係，始
      能成立，且主張侵權行為損害賠償請求權之人，對於侵權
      行為之成立要件應負舉證責任（最高法院100年度臺上字
      第328號民事裁判意旨參照）。
（四）原告主張：原告與被告乙○○於92年6月2日登記結婚乙節，
      業據其提出戶籍謄本為證（見本院卷第23頁），並為被告
      所不爭執，自堪信為真實。
（五）原告主張：被告乙○○與被告甲○○發展婚外情，並多次為侵
      害原告配偶權之行為如下：1.被告乙○○自109年8月2日起
      至同年月30日止，進出被告甲○○位在臺中市○○區○○○路000
      號「來來小吃部」之居所並停留。2.被告2人於109年6月1
      2日，一同驅車前往宜蘭縣旅遊，嗣於同年月13日晚間7時
      許，被告乙○○先駕車搭載被告甲○○返回上址居所，復於同
      年月13日晚間11時37分時許，被告乙○○駕駛車牌號碼00-0
      000號車輛，偕同被告美珍一同前往位在臺中市○○區○○路0
      段000號之伊戀汽車旅館從事性行為。3.被告2人於109年1
      0月24日晚間8時許驅車前往臺北市遊玩，被告乙○○並於翌
      日(即25日）凌晨3時52分時許，駕車搭載被告甲○○返回上
      址居所等情，被告則以前詞置辯，經查：
    1.按婚姻係以夫妻之共同生活為其目的，配偶應互相協力保
      持其共同生活之圓滿安全及幸福，而夫妻互守誠實，係為
      確保其共同生活之圓滿安全及幸福之必要條件，故應解為
      配偶因婚姻契約而互負誠實之義務，配偶之一方行為不誠
      實，破壞共同生活之圓滿安全及幸福者，即為違反因婚姻
      契約之義務而侵害他方之權利（最高法院55年臺上字第20
      53號民事裁判意旨參照）。準此以觀，侵害配偶權之行為
      ，不以通姦行為為限，倘其行為已逾社會一般通念所能容
      忍之範圍，且達於破壞他人婚姻共同生活之圓滿安全及幸
      福之程度，即足當之（臺灣高等法院103年度上易字第490
      號民事裁判意旨參照）。
    2.觀諸原告所提照片及光碟，充其量僅顯示車牌號碼000-00
      0號車輛於109年8月2、3、4、6、30日停放在「來來小吃
      部」門口，及車牌號碼00-0000號於106年6月13日車輛停
      放在「來來小吃部」門口，被告乙○○自該車下來並走入「
      來來小吃部」，之後該車經人駛入汽車旅館，以及車牌號
      碼00-0000號車輛於109年10月25日停放在「來來小吃部」
      門口，被告2人自該車下來，被告甲○○並走入「來來小吃
      部」等情（見本院卷第25至29頁、第33至35頁、第91至95
      頁、第141至144頁、第191至200頁及本院卷證物袋），而
      伊戀汽車旅館於110年4月23日以函文表示：於109年6月13
      日晚間11時37分時許，有人駕駛車牌號碼00-0000號車輛
      進入本旅館休息，本旅館只登記車號並不知車人員資料等
      情，有該函文在可稽（見本院卷第157頁），參以，前開
      照片顯示「來來小吃部」之門口上方有懸掛「來來便當自
      助餐」之招牌，其門口前方亦有擺放記載「便當」、「自
      助餐」等字樣之招牌，顯係對外營業之公開場所，一般人
      均得進出，自難僅據前開原告所提照片即逕行推論有如前
      開原告主張被告2人曾從事性行為乙節，亦難認被告2人有
      任何逾越社會一般通念所能容忍之範圍而達於破壞婚姻共
      同生活之圓滿安全及幸福程度之行為。
　　3.原告主張：被告2人於109年6月14日凌晨2時22分許自伊戀
      汽車旅館退房後，原告進入該房間取得被告2人身體毛髮
      及使用過之衛生紙團等情，固提出光碟片及擷取照片為證
      （見本院卷第97至99頁及本院卷證物袋），惟觀諸原告所
      提照片，充其量僅顯示有人在房間內蒐集物品之情形，尚
      難據此即逕行推論有如前開原告主張被告2人曾從事性行
      為乙節。
    4.另依卷附臺灣臺中地方檢察署檢察官110年度偵字第3956
      號不起訴處分書影本記載：被告2人以原告取得其於109年
      6月13日在伊戀汽車旅館房間內非公開活動之影片並燒錄
      成光碟，以充作本院109年度婚字第812號離婚事件之證物
      為由，向臺灣臺中地方檢察署提出刑事告訴，經該署檢察
      官勘驗原告於前開離婚事件所提光碟影像，第1段影像為
      黑白相間顏色上衣、深色短裙女子於白天手拿物品自車牌
      號碼00-0000號自小客車下車後進入「來來便當自助餐」
      店內，同車駕駛座下車身穿黃色上衣、深色短褲男子下車
      後跟隨上開女子進入自助餐店內，第2段影像為2名女子一
      同進入房間內（進入前，該房間無人在內），進入房間後
      其中1名女子拿手機疑似在拍攝房間狀況並翻房間內床上
      之棉被，過程中疑似在蒐集床上毛髮，且該署檢察官偵查
      結果認為查無積極證據足資認定有告訴意旨所指犯行而為
      不起訴處分等情（見本院卷第237至241頁），充其量僅顯
      示被告2人於109年6月13日一同前往伊戀汽車旅館，尚難
      據此即逕行推論有如前開原告主張被告2人曾從事性行為
      乙節。至原告聲請向臺灣臺中地方檢察署調閱110年度偵
      字第3956號偵查卷，已無調查之必要，附此敘明。　
 　 5.此外，原告復未就其主張前情，提出其他證據以實其說，
　　  自難信為真實。則原告主張前情，尚非可採。 
（六）綜上所述，原告主張依民法第184條、第185條、第195條
      規定，請求被告2人應連帶給付原告50萬元，及自起訴狀
      繕本送達之翌日起至清償日止按週年利率百分之5計算之
      利息，為無理由，應予駁回。又原告之訴既經駁回，其假
      執行之聲請亦失所附麗，應併駁回。
（七）兩造其餘之攻擊防禦方法及未經援用之證據，經本院斟酌
      後，認為均不足以影響本判決之結果，自無逐一詳予論駁
      之必要，併此敘明。
四、訴訟費用負擔之依據：民事訴訟法第78條。
中　　華　　民　　國　 110　　年　　10 　月　　20　　日
                  沙鹿簡易庭  法  官  賴秀雯
以上為正本係照原本作成。
如不服本判決，應於送達後二十日內，向本院提出上訴狀並表明
上訴理由，如於本判決宣示後送達前提起上訴者，應於判決送達
後二十日內補提上訴理由書（須附繕本）。如委任律師提起上訴
者，應一併繳納上訴審裁判費。
中　　華　　民　　國　 110　　年　　10　　月　　20　　日
                              書記官  陳任鈞